最高法院刑事裁定　　　　　　　一○○年度台抗字第九七九號
再 抗告 人　王燦忠
上列再抗告人因妨害國幣懲治條例等案件，認檢察官執行之指揮
不當聲明異議，不服台灣高等法院台中分院中華民國一○○年九
月二十日駁回抗告之裁定（一○○年度抗字第七八一號），提起
再抗告，本院裁定如下：
    主  文
再抗告駁回。
    理  由
按裁判確定前犯數罪者，併合處罰之；數罪併罰，有二裁判以上
者，依第五十一條之規定，定其應執行之刑，刑法第五十條、第
五十三條分別定有明文。另按刑法第五十三條所謂數罪併罰，有
二裁判以上，依第五十一條之規定，定應執行之刑者，以二裁判
以上所宣告之數罪，均在裁判確定前所犯者為必要。是數罪併罰
定其應執行刑者，自須他罪之犯罪時間均在另案判決確定前，始
得為之。又學理上所稱之「集合犯」因其本質上原具有反覆、延
續實行之特徵，立法時既予特別歸類，定為犯罪構成要件之行為
要素，則行為人基於概括之犯意，在密切接近之一定時、地持續
實行之複次行為，倘依社會通念，於客觀上認為符合一個反覆、
延續性之行為觀念者，於刑法評價上，即應僅成立一罪，而其犯
罪行為之終了時點，則應以該反覆、延續實行行為之終了時點為
斷。查：本件再抗告人王燦忠（下稱再抗告人）於民國八十年間
所犯妨害國幣懲治條例案件，經原法院以九十八年度上更(一)字第
七三號判決判處有期徒刑五年二月，嗣經本院以九十八年度台上
字第四六五六號判決上訴駁回，於九十八年八月十四日確定（下
稱前案）；復於九十八年四月十五日起至同年八月二十六日止，
因偽造國幣之犯行，另經台灣台中地方法院以九十九年度訴字第
五八四號判決判處有期徒刑八年，嗣經原法院以九十九年度上訴
字第二五一九號判決上訴駁回，再經本院以一○○年度台上字第
二八○二號判決上訴駁回，於一○○年五月二十六日確定（下稱
後案）等情，此有台灣高等法院被告前案紀錄表及上開判決書各
一份在卷可稽。又再抗告人所犯前述後案所示之犯行，原確定判
決係以再抗告人自九十八年四月十五日起向不知情之陳玦甫承租
廠房，陸續為偽造國幣之行為，該反覆偽造行為迄同年八月二十
六日因為警查獲始告終止，因而認再抗告人上開陸續偽造國幣行
為係屬包括一罪之集合犯，揆諸上開說明，其犯罪行為之時間即
應以行為最後終了日即九十八年八月二十六日為斷。則再抗告人
後案之犯行已在前案妨害國幣懲治條例案件確定之後，揆諸首揭
說明，上開二案即與刑法第五十條、第五十一條、第五十三條得
合併定應執行刑之規定不合。原裁定據以駁回再抗告人之抗告即
無違誤。乃再抗告意旨仍執陳詞，任意指摘原裁定不當，為無理
由，應予駁回。
據上論結，應依刑事訴訟法第四百十二條，裁定如主文。
中    華    民    國  一○○  年   十一   月   十七   日
                      最高法院刑事第十一庭
                          審判長法官  黃  正  興  
                                法官  許  錦  印  
                                法官  林  瑞  斌  
                                法官  陳  春  秋  
                                法官  謝  靜  恒  
本件正本證明與原本無異
                                      書  記  官  
中    華    民    國  一○○  年   十一   月  二十八  日
                                                      K